【裁判字號】    92,台上,4455
【裁判日期】    920814
【裁判案由】    違反毒品危害防制條例
【裁判全文】
最高法院刑事判決                              九十二年度台上字第四四五五號
    上  訴  人  ＡＮＵＲＡＫ  .
                男西元一九五一.
                護照號碼：Ｗ三.
右上訴人因違反毒品危害防制條例案件，不服台灣高等法院中華民國九十二年五月十
九日第二審判決（九十二年度上訴字第一七六號，起訴案號：台灣桃園地方法院檢察
署九十一年度偵字第七九六四號），提起上訴，本院判決如左：
    主  文
上訴駁回。
    理  由
按刑事訴訟法第三百七十七條規定，上訴於第三審法院，非以判決違背法令為理由，
不得為之。是提起第三審上訴，應以原判決違背法令為理由，係屬法定要件。如果上
訴理由狀並未依據卷內訴訟資料，具體指摘原判決不適用何種法則或如何適用不當，
或所指摘原判決違法情事，顯與法律規定得為第三審上訴理由之違法情形，不相適合
時，均應認其上訴為違背法律上之程式，予以駁回。本件原判決認定上訴人ＡＮＵＲ
ＡＫ  ＳＡＮＧＩＡＮ有其事實欄所載之犯行，已詳述其所憑之證據及認定之理由。
對於上訴人所為現場查扣之安非他命係伊供己施用，並非販賣予ＳＯＮ  ＨＡＭ  Ｓ
ＯＭＪＩＴ（中文名宋朋），另在搜索處所查扣之安非他命非伊所有等語之辯解，認
係空言飾詞，不足採信，亦依調查所得之證據資料詳加指駁及說明。因而撤銷第一審
科刑之判決，改判仍論處上訴人連續販賣第二級毒品罪刑（處有期徒刑十年，並於刑
之執行完畢或赦免後驅逐出境）。上訴人仍表不服，提起第三審上訴，其上訴意旨略
謂：證人卜秀美前後供述不一，證人宋朋於偵查中亦稱受卜秀美之請求始為不實之自
白，而卜秀美已逃匿，其供述自不得採為證據；上訴人在現場被查獲後，員警帶上訴
人至另處逕行搜索，不符刑事訴訟法第一百三十一條之規定，搜索所得之安非他命自
無證據能力；通信監聽對象非上訴人電話，亦無上訴人聲音，與上訴人無關，而被警
查獲時上訴人僅有新台幣七千三百元，顯不足販入車內二十餘公克之安非他命，亦足
見上訴人當時並非要販賣安非他命予宋朋；販入復行賣出始得認係販賣既遂，尚未賣
出應屬未遂方符罪刑均衡原則云云。惟查：卜秀美於警詢及偵查中不利於上訴人之供
述，其就細節上固有不一，但原判決於理由欄二、(二)，已詳為說明卜秀美供述就如何
受宋朋之託與上訴人聯絡購買安非他命，購買之數量、價格、付款方式等情，核與宋
朋於偵查中及第一審裁定羈押時，暨與上訴人於警詢、偵查中之自白均相符合，且上
訴人與卜秀美、宋朋三人係交易時經警查獲，並扣得分裝成六小袋之顆粒狀安非他命
，原判決因而採信卜秀美不利之供述，其採證並無違背證據法則。而違反法定程序取
得之證據，應否予以排除，必須考量容許其作為認定事實之依據，是否有害於公平正
義。倘依憲法所揭示之基本精神，就個案違反法定程序情節、犯罪所生危害等事項綜
合考量結果，尤以蒐集非供述證據之過程違背法定程序，因證物之型態並未改變，故
認以容許其作為認定事實之依據，始符合審判之公平正義及公共利益，而不予排除，
自不能指為違法。原判決考量查獲之安非他命數量龐大，且為政府公告查禁之違禁物
，審酌人權保障及公共利益之均衡維護，依比例原則，認員警逕行搜索查扣之安非他
命有證據能力，於法尚無不合。又警方係依法監聽而得知有毒品交易乃前往現場埋伏
查獲，縱監聽電話非上訴人所有，且無其聲音，亦顯不足為上訴人有利之認定。再本
件係上訴人持安非他命販賣予宋朋時被查獲，則上訴人當時身上攜帶若干現款，與待
證事實無關。另販賣不以販入且行賣出為必要，倘以販賣營利之意思，著手販入或行
賣出，有一於此，即屬既遂。上訴人既以營利之犯意向他人販入安非他命再以高價賣
出，且已先後賣出多次，雖本次未及完成交易，原判決論以連續販賣，核無違誤。依
上開說明，本件上訴殊難認已具備首揭法定形式要件，為違背法律上之程式，應予駁
回。
據上論結，應依刑事訴訟法第三百九十五條前段，判決如主文。
中      華      民      國    九十二    年      八      月     十四     日
                              最高法院刑事第十二庭
                                  審判長法官  張  淳  淙
                                        法官  謝  俊  雄
                                        法官  蘇  振  堂
                                        法官  張  春  福
                                        法官  呂  丹  玉
      右正本證明與原本無異
                                              書  記  官
中      華      民      國    九十二    年      八      月     二十     日
                                                                        Ｂ


司法院資訊處製作；財團法人民間司法改革基金會備份。
